【裁判字號】    98,聲再,51
【裁判日期】    980914
【裁判案由】    聲請再審
【裁判全文】
臺灣高雄地方法院刑事裁定              98年度聲再字第51號
聲  請  人
即  被  告  甲○○
上列聲請人因傷害案件，對於本院民國98年7 月10日第二審確定
判決（98年度簡上字第86號），聲請再審，本院裁定如下：
    主  文
再審之聲請駁回。
    理  由
一、聲請意旨如附件再審聲請狀。
二、按有罪之判決確定後，有左列情形之一者，為受判決人之利
    益，得聲請再審︰(一)原判決所憑之證物已證明其為偽造或變
    造者。(二)原判決所憑之證言、鑑定或通譯已證明其為虛偽者
    。(三)受有罪判決之人，已證明其係被誣告者。(四)原判決所憑
    之通常法院或特別法院之裁判已經確定裁判變更者。(五)參與
    原判決或前審判決或判決前所行調查之法官，或參與偵查或
    起訴之檢察官，因該案件犯職務上之罪已經證明者，或因該
    案件違法失職已受懲戒處分，足以影響原判決者。(六)因發現
    確實之新證據，足認受有罪判決之人應受無罪、免訴、免刑
    或輕於原判決所認罪名之判決者；不得上訴於第三審法院之
    案件，除前條規定外，其經第二審確定之有罪判決，如就足
    生影響於判決之重要證據漏未審酌者，亦得為受判決人之利
    益，聲請再審，刑事訴訟法第420 條第1 項、第421 條分別
    定有明文。前開規定所稱重要證據，係指足堪認定受判決人
    應受無罪、或免訴、或輕於原審所認定罪名者，若不足以推
    翻原審所認之罪名即非足生影響於判決之重要證據，僅據以
    爭執原審證據之取捨，均不得據以聲請再審；又所謂漏未審
    酌，係指於第二審判決前，已經發現並提出證據而為法院漏
    未審酌者，若已提出而經法院依其自由心證而捨棄不採，則
    非屬之。
三、經查：
  (一)原確定判決認定再審聲請人即被告甲○○之犯罪事實，係以
    被告於偵查中及法院審理時所為關於與告訴人發生口角，告
    訴人並摔倒在地等情之供述、證人即告訴人於偵查中及法院
    審理時所為證述、高雄市立小港醫院診斷證明書、同院98年
    4 月3 日高醫港秘字第0980000458號函暨檢送之病歷資料為
    其論據，詳加指駁說明其所憑證據及認定事實之理由，並具
    體敘明不採被告辯詞及證人即被告之妻張碧敏於法院審理時
    所為證詞之理由，就判斷再審聲請人有傷害犯行，業已闡述
    明晰，有原確定判決即本院98年度簡上字第86號刑事判決1
    份在卷可稽，並經本院調閱上開案卷查閱無訛。
  (二)本件聲請意旨除就前開判決已經調查論述明確之各項事證再
    為爭執外，所舉再審理由，核與前引法條所定要件無一相符
    。茲有罪之判決確定後，為受判決人之利益聲請再審，必其
    聲請之理由合於刑事訴訟法第420 條第1 項所定情形之一及
    第421 條有足以影響於判決之重要證據漏未審酌者，始足當
    之，是聲請意旨徒就原審取捨證據認定事實之權責諸多爭執
    ，既與上開法定要件未合，自應認其再審聲請為無理由，應
    予駁回。
四、據上論斷，應依刑事訴訟法第434 條第1 項，裁定如主文。
中    華    民    國    98    年    9     月    14    日
                刑事第十九庭  審判長法  官  陳志銘
                                    法  官  吳芝瑛
                                    法  官  陳松檀
以上正本證明與原本無異。
不得抗告。
中    華    民    國    98    年    9     月    14    日
                                    書記官  彭帥雄


司法院資訊處製作；財團法人民間司法改革基金會備份。
